Inventaris van het archief van het Ministerie van Justitie: Dossiers Kerkgenootschappen, 1866-1988
Nationaal Archief, Den Haag
- Christelijke Gemeenschap "Volle Evangelie Gemeente" Amersfoort (173), 1965; 299; 1 omslag
- Christelijke Gemeenschap "Volle Evangele Gemeenschap" Alblasserdam (174), 1965; 303; 1 omslag
- Gemeente van Christus Den Haag (175), 1965; 306; 1 omslag
- Hervormde Gereformeede Gemeente te Rotterdam (176), 1965; 305; 1 omslag
- Volle Evangelie Gemeente Alphen aan den Rijn (177), 1965-1979; 309; 1 omslag
- Evangelie der Eerste Christengemeenten Maassluis/Vlaardingen (178), 1965; 304; 1 omslag
- Verbond van Liberaal-Religieuze Joden in Nederland (179), 1965-1982; 310; 1 omslag
- Stichting Pinksterbeweging "Scheveningen en Mariahoeve" (180), 1965-1969; 308; 1 omslag
- Volle Evangelie Gemeente "Leeuwarden" (181), 1966; 311; 1 omslag
- Gemeente Gods te Nieuwkerk (182), 1966; 312; 1 omslag
- Christelijke Gemeenschap "Volle Evangelie Groningen" (183), 1966-1971; 313; 1 omslag
- Volle Evangelie Gemeente "Velp en Omstreken" (184), 1967; 314; 1 omslag
- Broeders in Christus te 's-Gravenhage (185), 1967-1969; 321; 1 omslag
- Stichting Philadelphia (186), 1967; 319; 1 omslag
- Christelijke Gemeenschap "Pinkstergemeente" te 's-Hertogenbosch (187), 1967; 318; 1 omslag
- Kerk van de Nazarener in Nederland (188), 1967; 317; 1 omslag
- Volle Evangelie Gemeente te Baarn-Soest (189), 1967; 315; 1 omslag
- Volle Evangelie Gemeente Ermelo (190), 1967-1969; 322; 1 omslag
- Dansk Sömandskirke / Deense Zeemanskerk (191), 1967; 316; 1 omslag
- Religieuze Kring Aerdenhout (192), 1967-1968; 320; 1 omslag
- Volle Evangelie Gemeente Driebergen en Omstreken (193), 1968-1984; 330; 1 omslag
- Stichtig Volle Evangelie Gemeente te Zaandam (194), 1968; 323; 1 omslag
- Soefi-Stichting Inayat Fundatie Sirdar (195), 1968; 328; 1 omslag
- Pinkstergemeente te Huizen (196), 1968; 324; 1 omslag
- Pinkstergemeente te Wormerveer (197), 1968; 327; 1 omslag
- Pinkstergemeente Enkhuizen (198), 1968; 326; 1 omslag
- Pinkstergemeente te Hoorn (199), 1968; 325; 1 omslag
- Volle Evangelie Gemeente Emmen (200), 1968; 329; 1 omslag
- The Holy Spirit Association of World Christianity in Nederland (201), 1969-1982; 338; 1 omslag
- Pinkstergemeente Beverwijk (202), 1969; 331; 1 omslag
- Pinkstergemeente Hoensbroek (203), 1969; 332; 1 omslag
- Volle Evangelie Gemeente Rotterdam-Lombardijen (204), 1969-1980; 337; 1 omslag
- Volle Evangelie Gemeente Nijmegen (205), 1969; 335; 1 omslag
- Kristen Zuid-Molukse Kerk in Nederland (206), 1969-1973; 336; 1 omslag
- Volle Evangelische Gemeente Utrecht-Zuid (207), 1969; 334; 1 omslag
- Hersteld Apostolische Zendinggemeente (208), 1969; 333; 1 omslag
- Universal Life Church (209), 1969-1986; 339; 1 omslag
- Soefi Orde (210), 1970; 340; 1 omslag
- Pinkstergemeente te Landsmeer (212), 1970-1977; 341; 1 omslag
- Volle Evangelie Gemeente Den Haag en omstreken (213), 1970-1977; 342; 1 omslag
- Universal Life Church Nederland (214), 1971; 344; 1 omslag
- Oud-Roomsch Katholieke Kerk (215), 1971-1982; 347; 1 omslag
- Volle Evangelie Gemeente Rijnland (216), 1971; 345; 1 omslag
- Volle Evangelie Gemeente te Castricum (218), 1971-1975; 346; 1 omslag
- Hervormd Gereformeerde Gemeente te Hilversum (219), 1972; 348; 1 omslag
- Evangelie Gemeenten Nederland (220), 1972-1979; 354; 1 omslag
- Volle Evangelie Gemeente Ede (221), 1972; 351; 1 omslag
- Hervormd Gereformeerde Gemeente Hilversum (222), 1972; 352; 1 omslag
- Gemeente Gods te Voorburg (224), 1972; 349; 1 omslag
- Pinkstergemeente Heerhugowaard (225), 1972-1987; 355; 1 omslag
- First Universal Life Church Inc. Nederland (226 A), 1972-1973; 353; 1 omslag
- Oosters Orthodoxe Kerk (226 B), 1976-1977; 388; 1 omslag
- Evangelische Christelijke Gemeente te Rijnsburg (227), 1972; 350; 1 omslag
- Volle Evangelie Gemeente (228), 1973; 356; 1 omslag
- Pinkstergemeente Immanuel (229), 1973; 360; 1 omslag
- Vrije Kerkelijke Gemeente (230), 1973; 359; 1 omslag
- Pinkster Gemeente Hoogvliet (231), 1973; 357; 1 omslag
- Pinkstergemeente Gemeente Gods (232), 1973-1978; 361; 1 omslag
- Evangelische Baptisten Zendings Gemeente (233), 1975-1979; 382; 1 omslag
- Kerkgenootschap Filadelfia (234), 1973-1978; 362; 1 omslag
- Volle Evangelie Gemeente Delft (235), 1973; 358; 1 omslag
- Gemeente der Christenen (236), 1973-1988; 363; 1 omslag
- Volle Evangelie Kontakt Groep (237), 1974; 372; 1 omslag
- Pinkstergemeente Bijlmermeer (238), 1974; 371; 1 omslag
- Volle Evangelie Gemeente "Kom en Zie" (239), 1974; 365; 1 omslag
- Scientology Kerk Nederland (240), 1974-1982; 378; 1 omslag
- Volle Evangelie Gemeente Aalten (241), 1974-1977; 377; 1 omslag
- Volle Evangelie Gemeente Dorderecht en omstreken (242), 1974; 370; 1 omslag
- Vrije (Onafhankelijke) Baptisten Gemeente Zutphen (243), 1974; 366; 1 omslag
- Pinkstergemeente Zutphen en omstreken (244), 1974; 367; 1 omslag
- The Christian Congregation (245), 1974-1984; 379; 1 omslag
- Filadelfia Pinkstergemeente Sneek (246), 1974-1975; 373; 1 omslag
- De Pinksterzending te Arnhem (247), 1974; 368; 1 omslag
- Volle Evangelie Gemeente Stadskanaal (248), 1974-1975; 375; 1 omslag
- Volle Evangeliegemeente Enschede en omstreken (249), 1974-1975; 376; 1 omslag
- Volle Evangelie Gemeente Winterswijk (250), 1974; 369; 1 omslag
- Volle Evangelie Gemeente Ane-Lutten (251), 1974-1975; 374; 1 omslag
- Kerk van Satan (253), 1975-1988; 385; 1 omslag
- Volle Evangelie Bethel Kerk (254), 1975-1987; 384; 1 omslag
- Gemeente Gods Hoogezand (255), 1975; 380; 1 omslag
- Noodgemeente Protesatant Maluku di Belanda (256), 1976-1984; 395; 1 omslag
- Volle Evangelie Gemeente Roermond (258), 1975-1976; 381; 1 omslag
- Kharma Deleg Chö Phel Ling (259), 1976-1986; 396; 1 omslag
- Oosters-Orthodoxe Kerk (260), 1975-1986; 383; 1 omslag
- Kerkgenootschap Divine Light Mission Holland (261), 1976-1983; 394; 1 omslag
- Nederlandse Evangelische Gemeente van de Costa del Sol (262), 1976-1979; 392; 1 omslag
- Smyrna Kerk Nederland (263), 1976-1978; 391; 1 omslag
- Volle Evangelie Zendings-Gemeente te Eindhoven (264), 1976; 386; 1 omslag
- Onafhankeleijke Baptisten Gemeente Zwolle (265), 1976; 387; 1 omslag
- Onafhankelijke Baptistengemeente Assen (266), 1976-1977; 390; 1 omslag
- Evangelie Gemeente Ermelo (269), 1976-1977; 389; 1 omslag
- Volle Evangeliegemeente te Leidschendam (270), 1977; 398; 1 omslag
- Israelitisch Apostolisch Orthodoxe Kerk (271), 1978; 399; 1 omslag
- De Manicheese Wereldkerk (272), 1976-1986; 397; 1 omslag
- Kerkgenootschap Dharmadhatu (273), 1978; 400; 1 omslag
- Ecclesia der Broeders in Christus (274), 1978; 401; 1 omslag
- Pinkstergemeente Lelystad (275), 1979; 404; 1 omslag
- Kerkgenootschap van de Sikh Dharma (276), 1980; 406; 1 omslag
- World Council of Orthodox Episcopate Churches (277), 1980-1981; 407; 1 omslag
- Gemeente van Christus te Velp (278), 1981; 408; 1 omslag
- Huisgemeente Zaanstad (279), 1981; 413; 1 omslag
- Stichting Moslims Jamaat Zoetermeer (280), 1981; 414; 1 omslag
- Volle Evangelie Gemeente te 's-Gravenzande en omstreken (281), 1981; 416; 1 omslag
- Levend Evangelie Gemeente (282), 1981; 415; 1 omslag
- Gemeenschap van de Syrisch-Orthodoxe Kerk in Enschede (283), 1981; 409; 1 omslag
- Kerk van de Zeven Zegels (284), 1981-1982; 417; 1 omslag
- Evangelische Gemeente Enschede (285), 1981; 410; 1 omslag
- De Open Hof Gemeenschap (286), 1986-1987; 503; 1 omslag
- Hersteld Apostolische Zendingkerk (287), 1981-1987; 420; 1 omslag
- Pinkstergemeente Delft (288), 1981; 412; 1 omslag
- Aartsbisdom van de Syrisch-Orthodoxe Kerk in Midden-Europa en de Beneluxlanden (289), 1981; 411; 1 omslag
- Evangeliegemeente "De Regenboog" (290), 1981-1982; 418; 1 omslag
- Evangelische Gemeente Parousia te 's-Hertogenbosch (291), 1981-1982; 419; 1 omslag
- Volle Evangelie Gemeente "De Rank" (292), 1982; 421; 1 omslag
- Volle Evangelie Gemeente te Culemborg (293), 1982; 428; 1 omslag
- Katholiek Apostolische Kerk (294), 1982; 422; 1 omslag
- The International Church of Music (295), 1982; 427; 1 omslag
- Evangelische Gemeente Parousia te Zoetermeer (296), 1982; 423; 1 omslag
- Nederlandse Gemeenschap voor Neoreligie en Religiologie (297), 1982; 426; 1 omslag
- Brahmarishi Mission (298), 1982; 424; 1 omslag
- Volle Evangelie Gemeente Imanuel (299), 1982; 425; 1 omslag
- Rajneesh Foundation of the Netherlands (300), 1983-1984; 439; 1 omslag
- Vrije Oud Gereformeerde Gemeente (301), 1982-1983; 429; 1 omslag
- Evangelie Gemeente Almere (302), 1982-1983; 430; 1 omslag
- Evangelie Gemeente Henoch (303), 1983-1985; 443; 1 omslag
- Evangelische Gemeente Immanuel te Moordrecht (304), 1983; 431; 1 omslag
- Volle Evangelie Gemeente Zoetermeer (305), 1983; 438; 1 omslag
- Evangelische Zendingsgemeente Menorah (306), 1983; 432; 1 omslag
- Volle Evangelie Gemeente Rijssen (307), 1983; 437; 1 omslag
- Volle Evangelie "Shalom" (308), 1983; 433; 1 omslag
- Christen Geloofsgenootschap, Christengemeente Holtenbroek (309), 1983; 434; 1 omslag
- Independent Catholic Church (310), 1984-1985; 462; 1 omslag
- Vrije Evangelische Gemeente te Zutphen (311), 1983; 436; 1 omslag
- Korean Reformed Church in the Netherlands (312), 1983-1984; 440; 1 omslag
- Evangelische Gemeente Berea (313), 1983; 435; 1 omslag
- Volle Evangelie Centrum Elim (314), 1983-1986; 444; 1 omslag
- Evangelische Gemeente Ommoord (315), 1983-1984; 442; 1 omslag
- Volle Evangelie Gemeente "De Bazuin" (316), 1983-1984; 441; 1 omslag
- Evangelische Gemeente Nieuwkoop (317), 1984; 445; 1 omslag
- Vrije Evangelische Gemeente "De Ark" (319), 1984; 446; 1 omslag
- Pinkstergemeente te Maarssenbroek (320), 1984; 461; 1 omslag
- Aid Kerk Radiant in Ordinance (321), 1984; 447; 1 omslag
- Stichting Solideo (322), 1984; 448; 1 omslag
- Church of Freedom (323), 1984-1985; 463; 1 omslag
- Volle Evangeliegemeente Immanuel te Eindhoven (324), 1984; 460; 1 omslag
- Vrije Evangelie Gemeente te Groningen (325), 1984; 449; 1 omslag
- Jong en Vrij Evangelie Gemeente te Rockanje (326), 1984; 450; 1 omslag
- Omni Churche of Religious Science, the Netherlands (327), 1984-1998; 466; 1 omslag
  Openbaarheid beperkt tot 01-01-2074
- Heilige Orde van Mans (328), 1984; 459; 1 omslag
- College Ekklesia (329), 1984; 458; 1 omslag
- Chinees-Indonesische Christelijke Gemeenschap in Nederland (330), 1984; 457; 1 omslag
- Evangelische Gemeente te Dieren (331), 1984; 456; 1 omslag
- Stichting Solideo (332), 1984; 455; 1 omslag
- Kerk der Wanhoop (333), 1984; 454; 1 omslag
- Evangelie Gemeente Houten (334), 1984; 453; 1 omslag
- Pinkstergemeente Immanuel te Papendrecht (335), 1984; 452; 1 omslag
- Oud Heilig Katholieke Kerk van Canada (336), 1984; 451; 1 omslag
- Opwekkingsgemeente te Hoogezand-Sappemeer (337), 1984-1985; 465; 1 omslag
- Onafhankelijke Baptisten Gemeente in de Regio Katwijk-Rijnsburg (338), 1984-1985; 464; 1 omslag
- Christengemeente Willemstraat (339), 1978-1984; 403; 1 omslag
- Shri Vishnu Upashna (340), 1985; 467; 1 omslag
- Vrije Oud-Gereformeerde Gemeente (341), 1985; 477; 1 omslag
- Autonome Katholiek-Orthodoxe Kerk te 's-Gravenhage (342), 1985; 478; 1 omslag
- Onafhankelijke Katholieke Kerk Haarlem (343), 1985; 479; 1 omslag
- Evangelie Gemeente de Terebint (344), 1985; 481; 1 omslag
- Christen-Gemeente te Purmerend (345), 1985; 480; 1 omslag
- Kempische Volle Evangeliegemeente Rehoboth (346), 1985; 476; 1 omslag
- Evangelische Gemeente Parousia Delft (347), 1985; 475; 1 omslag
- Congregatie van de Universal Life Church (348), 1985-1986; 482; 1 omslag
- Bijbel Christen Gemeente (349), 1985; 474; 1 omslag
- Om Tryambakam (350), 1985; 473; 1 omslag
- Christelijke Gemeenschap Gemeente Gods Pinksterkapel (352), 1985; 472; 1 omslag
- Ichthus Volle Evangelie Gemeente (353), 1985; 471; 1 omslag
- Sri Chaitanya Gemeenschap (354), 1985-1986; 485; 1 omslag
- Onafhankelijke Katholieke Kerk te Amsterdam (355), 1985; 470; 1 omslag
- Caros Kerk te Amsterdam (356), 1985; 469; 1 omslag
- Evangelische Gemeenschap Roosendaal (357), 1985; 468; 1 omslag
- Volle Evangelie Gemeente Beréa (358), 1985-1986; 484; 1 omslag
- The Laughing Man Institute (359), 1985-1986; 483; 1 omslag
- Evangelische Christengemeenschap Elim-Bethesda (360), 1986; 486; 1 omslag
- Volle Evangelische Gemeente "Immanuel" Breda (361), 1986; 498; 1 omslag
- Onafhankelijk Katholieke Kerk West-Brabant (362), 1986; 499; 1 omslag
- Autonoom Katholiek-Orthodoxe Kerk (363), 1986; 500; 1 omslag
- The Universal Temple of Light (364), 1986; 502; 1 omslag
- Pinkstergemeente Morgenstond Schiedam (365), 1986; 501; 1 omslag
- Federatie van Pinkstergemeente Morgenstond (366), 1986; 495; 1 omslag
- The Eagle's Nest Christian Fellowship (367), 1986; 494; 1 omslag
- Evangeliegemeente Zeist (368), 1986; 493; 1 omslag
- Evangelische Opwekkingsgemeente De Ontmoeting te Bussum (369), 1986; 492; 1 omslag
- Pinkstergemeente Morgenstond Zoetermeer (370), 1986; 491; 1 omslag
- Pinkstergemeente Morgenstond Gouda (371), 1986; 490; 1 omslag
- Kerkgenootschap der Pinkstergemeente te Heemstede (372), 1986; 489; 1 omslag
- Pinkstergemeente Morgenstond Wesselstraat Den Haag (373), 1986; 488; 1 omslag
- Pinkstergemeente Morgenstond Delft (374), 1986; 487; 1 omslag
- Pinkstergemeente Filadelfia (375), 1986; 497; 1 omslag
- Pinkstergemeente Morgenstond Den Haag Mariahoeve (376), 1986; 496; 1 omslag
- Shinto-Boedhistisch Genootschap te Heerlen (377), 1986-1987; 506; 1 omslag
- Nederlands-Indonesische Pinkstergemeente Dordrecht (378), 1986-1987; 504; 1 omslag
- Nederlands Katholieke Kerk in Apostolische Successie van de Heilige Zetel van Antiochië (379), 1986-1987; 505; 1 omslag
- Gereja Kristen Indonesia Nederland (380), 1987; 507; 1 omslag
- Zen Toren (381), 1987; 519; 1 omslag
- Het Nederlands Kerkgenootschap voor Toegepaste Hypnose te Eindhoven (382), 1987-1988; 520; 1 omslag
- Nummer 1 te Eindhoven (383), 1987; 518; 1 omslag
- Stichting Welzijn voor Moslims in Nederland (384), 1987; 508; 1 omslag
- De Ahmadiyya Beweging in de Islaam (385), 1987; 517; 1 omslag
- Pinkstergemeente Morgenstond Voorburg (386), 1987; 509; 1 omslag
- Church of England, Arnhem (387), 1987; 516; 1 omslag
- Kerk van Christus te 's-Gravenhage (388), 1987; 510; 1 omslag
- Centro Evangelico Iglesia di Dios te Rotterdam (389), 1987; 515; 1 omslag
- World Islamic Mission te Amsterdam (390), 1987; 511; 1 omslag
- Evangelische Christengemeente te Uithoorn (391), 1987; 514; 1 omslag
- Evangelische Gemeente Eben Haëzer te Rotterdam (392), 1987; 513; 1 omslag
- Radha-Krishna Mandir te Amsterdam (393), 1987; 512; 1 omslag
- De Zenith Kerk (394), 1988; 521; 1 omslag
- Nederlands Islamitische Sociëteit te Amsterdam (395), 1988; 532; 1 omslag
- Stadsevangelisatie te Weesp (396), 1988; 522; 1 omslag
- Ganga te Amsterdam (397), 1988; 531; 1 omslag
- Chaplaincy of Nijmegen (398), 1988; 523; 1 omslag
- Gereformeerde Kerk Valkenburg/Meerssen (399), 1988; 530; 1 omslag
- International Baptist Church te Eindhoven (400), 1988; 524; 1 omslag
- Gereformeerde Kerk te Schoorl (401), 1988; 529; 1 omslag
- Evangelische Gemeente Parousia De Ronde Venen (402), 1988; 525; 1 omslag
- Evangelische Gemeente Parousia Nijmegen (403), 1988; 528; 1 omslag
- Gereformeerde Kerk te Roden (404), 1988; 526; 1 omslag
- Gereformeerde Gemeente te Urk (405), 1988; 527; 1 omslag